【裁判字號】    89,易,1206
【裁判日期】    890928
【裁判案由】    贓物
【裁判全文】
臺灣彰化地方法院刑事判決                        八十九年度易字第一二六號
    公  訴  人  臺灣彰化地方法院檢察署檢察官
    被      告  丙○○
右列被告因贓物案件，經檢察官提起公訴（八十九年度偵緝字第一九四一號），本院
判決如左：
    主      文
丙○○故買贓物，累犯，處有期徒刑肆月。
    事      實
一、丙○○曾於民國八十一年間，因妨害風化案件，經法院判處有期徒刑三年六月確
    定，甫於八十四年十二月二十六日執行完畢，仍不知悔改，明知引擎號碼一七０
    五０九號、未懸掛車牌之機車係屬來源不明之贓物（該機車車牌號碼原為ＫＬＹ
    ─九一二號，為邱立男所有，於八十八年二月廿一日下午七時許，在彰化縣田中
    鎮○○路○段七００號前，為不詳姓名年籍之人所竊取），竟於八十八年間某日
    ，在彰化縣員林鎮員林公園，以新台幣（下同）三百元之低價向某不詳姓名年籍
    之人購入，供已騎用。嗣於八十九年三月三日上午十時十分許，因不知情之許俊
    益（另經檢察官為不起訴處分）騎該贓車，行經彰化縣田中鎮○○路○段十四號
    前時，為警查獲。
二、案經彰化縣警察局田中分局報請台灣彰化地方法院檢察署檢察官偵查起訴。
    理      由
一、訊據被告丙○○固坦承於右揭時、地買受前揭機車之事實，惟矢口否認知悉該機
    車為贓物，辯稱：我係向不詳之人以三百元購買該機車，買來時該車即無牌照，
    但我並不知該機車為贓車云云。惟查，上開引擎號碼一七０五０九號、車牌號碼
    ＫＬＹ─九一二號機車，係邱立男所有，於八十八年二月廿一日下午七時許，在
    彰化縣田中鎮○○路○段七００號前失竊一情，業據被害人邱立男之妻甲○○於
    警訊中指述甚詳，復有車輛竊盜、車牌失竊資料個別查詢報表─查詢車輛認可資
    料、贓物領據及照片各一紙附卷可稽。按購買機車，為擔保來源之正當性，一般
    人必會先檢視行車執照或其他車籍資料，並商議如何以正常程序過戶，以免購得
    來路不明之車輛，此為眾所週知之理，又依被害人之妻甲○○在警訊中供陳：伊
    之機車尚值二千元等情，此有警訊筆錄附卷可稽，則本件被告竟於非一般機車交
    易之場所，向陌生人以顯不相當之價格購買來路不明之車輛，依常情任何人皆可
    認知該機車係屬贓物，是以被告所辯顯係事後卸責之詞，委無足採，本件事證已
    臻明確，被告犯行洵堪認定。
二、核被告所為，係犯刑法第三百四十九條第二項之故買贓物罪。又被告曾於八十一
    年間，因妨害風化案件，經法院判處有期徒刑三年六月確定，甫於八十四年十二
    月二十六日執行完畢，此有台灣彰化地方法院檢察署刑案資料查註紀錄表在卷可
    稽，其於受有期徒刑執行完畢五年以內再犯有期徒刑以上之本罪，為累犯，應依
    法加重其刑。爰審酌被告犯罪之動機、目的、犯罪所生之危害及犯罪後之態度等
    一切情狀，量處如主文所示之刑。
據上論斷，應依刑事訴訟法第二百九十九條第一項前段，刑法第三百四十九條第二項
、第四十七條，罰金罰鍰提高標準條例第一條前段，判決如主文。
本案經檢察官乙○○到庭執行職務。
中      華      民      國    八十九    年      九      月    二十八    日
                                      台灣彰化地方法院刑事第二庭
                                          法      官  石  馨  文
右正本證明與原本無異。
如不服本判決，應於判決送達後十日內，向本院提出上訴狀( 須附繕本 )。
告訴人或被害人對於判決如有不服具備理由請求檢察官上訴者，其上訴期間之計算係
以檢察官收受判決正本之日期為準。
                                          法院書記官  王  振  州
中      華      民      國    八十九    年      九      月     三十     日
刑法第三百四十九條
收受贓物者，處三年以下有期徒刑、拘役或五百元以下罰金。
搬運、寄藏、故買贓物或為牙保者，處五年以下有期徒刑、拘役或科或併科一千元以
下罰金。
因贓物變得之財物，以贓物論。


司法院資訊處製作；財團法人民間司法改革基金會備份。
